臺灣彰化地方法院刑事判決　　　　　　　100年度訴字第399號
公　訴　人　臺灣彰化地方法院檢察署檢察官
被　　　告　梁世榮
選任辯護人　林一哲律師
上列被告因違反毒品危害防制條例案件，經檢察官提起公訴（
100 年度偵字第1548號），本院判決如下：
    主  文
梁世榮犯如附表所示之罪，均累犯，各處如附表宣告刑欄所示之
刑（含主刑、從刑）。主刑部分應執行有期徒刑拾捌年。
    事  實
一、梁世榮前曾因詐欺案件，經本以95年度訴字第402 號判決判
    處有期徒刑4 月確定，嗣經本院以96年度聲減字第2009號裁
    定減刑為有期徒刑2 月確定，於民國97年1 月8 日縮短刑期
    執行完畢。仍不知警惕，明知海洛因為毒品危害防制條例所
    規範之第一級毒品，不得販賣及持有，竟為圖謀販賣毒品賺
    取量差之利益，各基於販賣第一級毒品海洛因之犯意，以其
    所使用之門號0000000000、0000000000號行動電話為與購毒
    者聯絡之工具，分別於附表所示之時間、地點，販賣如附表
    所示之第一級毒品海洛因予陳瑞隆，其即伺機從中抽取部分
    之海洛因供己施用，以為利潤。嗣經警對梁世榮所持用之上
    開行動電話門號實施通訊監察，發現可疑而循線查獲，並扣
    得NOKIA 廠牌手機1 支（序號：000000000000000 號，含門
    號0000000000號SIM 卡1 張）、不詳廠牌手機1 支（序號：
    000000000000000 號，含門號0000000000號SIM 卡1 張）等
    物（扣於本院99年度訴字第1297號案件）。
二、案經彰化縣警察局田中分局報請臺灣彰化地方法院檢察署檢
    察官偵查起訴。
    理  由
壹、程序部分
一、查被告梁世榮於警詢、偵訊之自白，並無出於強暴、脅迫、
    利誘、詐欺、疲勞訊問、違法羈押或其他不正之方法，亦非
    違反法定障礙事由經過期間不得訊問或告知義務之規定而為
    ，依刑事訴訟法第156 條第1 項、第158 條之2 規定，應認
    均有證據能力。
二、按被告以外之人於偵查中向檢察官所為陳述，除顯有不可信
    之情況者外，得為證據，同法第159 條之1 第2 項定有明文
    。偵查中對被告以外之人（包括證人、鑑定人、告訴人、被
    害人及共同被告等）所為之偵查筆錄，或被告以外之人向檢
    察官所提之書面陳述，性質上均屬傳聞證據。惟現階段刑事
    訴訟法規定檢察官代表國家偵查犯罪、實施公訴，依法其有
    訊問被告、證人及鑑定人之權，證人、鑑定人且須具結，而
    實務運作時，檢察官偵查中向被告以外之人所取得之陳述，
    原則上均能遵守法律規定，不致違法取供，其可信度極高。
    本件證人陳瑞隆於檢察官偵查中所為之陳述，其未曾提及檢
    察官在偵查時有不法取供之情形，上開供述復無顯不可信之
    情況，依上說明，證人陳瑞隆於偵查中之證言自具有證據能
    力。
三、按有事實足認被告或犯罪嫌疑人有最輕本刑為3 年以上有期
    徒刑之罪嫌，並危害國家安全或社會秩序情節重大，而有相
    當理由可信其通訊內容與本案有關，且不能或難以其他方法
    蒐集或調查證據者，得發通訊監察書，通訊保障及監察法第
    5 條第1 項第1 款定有明文。又按通訊監察錄音之譯文，僅
    屬依據監聽錄音結果予以翻譯之文字，固具文書證據之外觀
    ，但實際上仍應認監聽所得之錄音帶或光碟，始屬調查犯罪
    所得之證物；刑事訴訟法第165 條之1 第2 項所稱之證物，
    如其蒐證程序合法，並經合法調查，自具證據能力。因此檢
    察官如提出通訊監察錄音之譯文為其證據方法，實乃以其監
    聽所得之錄音帶或光碟，為調查犯罪所得之證物，法院本應
    依刑事訴訟法第165 條之1 所列之方法調查，以判斷該錄音
    帶或光碟是否與通訊監察錄音之譯文相符。而監聽錄音製作
    之譯文，雖通常為偵查犯罪機關單方面製作，然若被告或訴
    訟關係人對其真實性並無爭執，經法院於審判期日提示譯文
    供當事人辨認、表示意見並為辯論者，程序自屬適法（最高
    法院95年度臺上字第295 號、94年度臺上字第4665號判決意
    旨參照）。查被告梁世榮所使用之0000000000、0000000000
    號行動電話，於附表所示時間經本院核發通訊監察書實施通
    訊監察，而由彰化縣警察局田中分局依監聽錄音所製作之監
    聽譯文，經本院提示予檢察官、被告及辯護人後，迄言詞辯
    論終結前均無異議，且同意採為證據，對譯文內容真實性亦
    無爭執，是卷附通訊監察譯文均具證據能力。
四、按被告以外之人於審判外之言詞或書面陳述，除法律有規定
    者外，不得作為證據，刑事訴訟法第159 條第1 項固有明文
    ，惟被告以外之人於審判外之陳述，雖不符合同法第159 條
    之1 至第159 條之4 規定，但經當事人於審判程序同意作為
    證據，法院審酌該言詞陳述或書面陳述作成時之情況，認為
    適當者，亦得為證據，當事人、代理人或辯護人於法院調查
    證據時，知有第159 條第1 項不得為證據之情形，而未於言
    詞辯論終結前聲明異議者，視為有前項之同意，此觀同法第
    159 條之5 規定即明。經查，除證人梁世榮於偵訊之證述（
    已如前述）外，本判決後開引用其餘各該被告以外之人於審
    判外之陳述（包含書面陳述），固亦皆屬傳聞證據，惟當事
    人及辯護人雖知上開證據資料為傳聞證據，但於本院準備程
    序及審判期日中均表示同意或無意見而不予爭執，且迄至言
    詞辯論終結前亦未再聲明異議，本院審酌上開證據資料製作
    時之情況尚無違法不當等瑕疵，且與本案具有關連性，認為
    以之作為證據應屬適當，揆諸前開規定，爰逕依刑事訴訟法
    第159 條之5 規定，認該等證據資料均例外有證據能力，合
    先敘明。
五、扣案NOKIA 廠牌手機1 支（序號：000000000000000 號，含
    門號0000000000號SIM 卡1 張）、不詳廠牌手機1 支（序號
    ：000000000000000 號，含門號0000000000號SIM 卡1 張）
    等物（扣於本院99年度訴字第1297號案件），係以物件之存
    在及其呈現之狀態為證據資料，性質上屬物證而非供述證據
    ，並無傳聞法則之適用，且該等扣案物係經員警合法執行搜
    索程序所扣得，且與本案具有關聯性，自有證據能力。
貳、實體部分
一、犯罪事實認定所憑之證據及理由：
（一）訊據被告梁世榮對於上開犯罪事實，於警詢、偵查中及本
      院審理時均坦承不諱（見警卷第1 至4 頁、偵卷第22至25
      頁、本院100 年4 月12日準備程序筆錄第3 、8 頁、本院
      100 年4 月22日準備程序筆錄第2 頁、本院100 年5 月25
      日審判筆錄第13至22頁），核與證人陳瑞隆於警詢、偵查
      中及本院審理時之證述相符（見警卷第8 至11頁、偵卷第
      14至18頁、本院100 年5 月25日審判筆錄第4 至9 頁），
      復有彰化縣警察局田中分局嫌疑人指認相片、被告梁世榮
      所持用之門號0000000000、0000000000號行動電話通訊監
      察譯文及通訊監察書在卷，及上開手機及門號扣於本院另
      案99年度訴字第1297號案件中可資佐證（見警卷第11、23
      至38頁）。又證人陳瑞隆確有施用第一級毒品海洛因之前
      科素行，亦有證人陳瑞隆之臺灣高等法院被告前案紀錄表
      在卷可稽（見本院卷），足認被告之自白與事實相符，堪
      以採認。
（二）按販賣毒品之所謂販賣行為，須行為人主觀上有營利意圖
      ，且客觀上有販入或賣出毒品行為，即足構成，至於實際
      上是否已經獲利，則非所問；必也始終無營利之意思，而
      以原價或低於原價有償讓與他人，方難謂為販賣行為，而
      僅得以轉讓罪論處（參照最高法院93年度臺上字第1651號
      判決要旨）。又販賣海洛因毒品本無一定價格，各次買賣
      之價格，當亦各有差異，隨供需雙方之資力、關係之深淺
      、需求之數量、貨源之充裕與否、販賣者對於資金之需求
      如何即殷切與否，以及政府查緝之態度，進而為各種不同
      之風險評估，而為機動性之調整，是其價格標準，自非一
      成不變，且販賣者從各種「價差」或「量差」或係「純度
      」謀取利潤方式，或有差異，然其所圖利益之非法販賣行
      為目的，則屬相同，並無二致。本件被告於警詢、偵查中
      及本院審理時均表示其係從販出之毒品中抽出一定比例供
      己施用（見警卷第3 頁反面、偵卷第24頁、本院100 年5
      月25日審判筆錄第22頁），且被告確有販賣如附表所示之
      海洛因予證人陳瑞隆，已經調查屬實，考量社會大眾均知
      買賣海洛因係非法行為之客觀社會環境，依據前開積極證
      據及經驗法則綜合研判，被告意圖營利而販賣第一級毒品
      ，要無疑義。
（三）綜上所述，本件犯罪事證明確，被告販賣第一級毒品海洛
      因之犯行，堪以認定。
二、論罪科刑：
（一）按海洛因為毒品危害防制條例第2 條第2 項第1 款所定之
      第一級毒品，不得非法販賣、持有。核被告梁世榮所為如
      附表所示之犯行，均係犯毒品危害防制條例第4 條第1項
      之販賣第一級毒品罪。又被告各次因販賣而分別持有第一
      級毒品海洛因之低度行為，分別為各次販賣第一級毒品海
      洛因之高度行為所吸收，均不另論罪。被告所為如附表所
      示各次販賣第一級毒品之犯行，犯意有別，行為互殊，應
      予分論併罰。
（二）被告前曾因詐欺罪案件，經本以95年度訴字第402 號判決
      判處有期徒刑4 月確定，嗣經本院以96年度聲減字第2009
      號裁定減刑為有期徒刑2 月確定，於97年1 月8 日縮短刑
      期執行完畢等情，有臺灣高等法院被告前案紀錄表及在監
      在押全國紀錄表各1 份在卷可稽，其於有期徒刑執行完畢
      後，5 年以內故意再犯本案有期徒刑以上之各罪，均為累
      犯，除法定本刑為死刑及無期徒刑部分不得加重外，應依
      刑法第47條第1 項規定，各加重其刑。
（三）按犯第4 條至第8 條之罪於偵查及審判中均自白者，減輕
      其刑，毒品危害防制條例第17條第2 項定有明文。又按被
      告縱曾於偵查或審判中否認犯罪，然僅須於偵查及審判中
      各有一次自白，即符合此項減輕其刑規定，不以始終承認
      犯行為必要；又自白係對自己之犯罪事實全部或主要部分
      為肯定供述，即使時日、處所、行為態樣等非構成犯罪事
      實之要素略有不符，亦不影響其為自白（最高法院99年度
      臺上字第5731、5522、4874號判決意旨參照）。本件被告
      就附表所示各次犯行於偵查中及審判中均自白犯行（見警
      卷第1 至4 頁、偵卷第22至25頁、本院100 年4 月12 日
      準備程序筆錄第3 、8 頁、本院100 年4 月22日準備程序
      筆錄第2 頁、本院100 年5 月25日審判筆錄第13至22頁）
      ，應依毒品危害防制條例第17條第2 項規定，減輕其刑。
      刑有加重及減輕部分，並依法先加後減之。復按刑法第59
      條之酌量減輕其刑，必於犯罪之情狀，在客觀上足以引起
      一般同情，認為即予宣告法定低度刑期，猶嫌過重者，始
      有其適用（最高法院51年台上字第899號判例要旨參照）
      。本件被告明知海洛因施用者容易成癮，倘濫行販賣，非
      但對施用者身心造成傷害，且多有施用致死之案例，為國
      家嚴格查禁之違禁物，竟仍多次販賣毒品海洛因（除本件
      販賣毒品海洛因予陳瑞隆達10次之多外，其自98年12月起
      至99年7月期間販賣第一級品海洛因之犯行更多達60餘次
      ，並經本院99年度訴字第1297號案件判決在案），危害社
      會秩序不輕，尚難認有何客觀上足以引起一般人之同情之
      情形，是本院綜合各情，認被告經依毒品危害防制條例第
      17條第2項減輕其刑後，已無法重情輕之情形，亦無顯可
      憫恕之情狀，故不再依刑法第59條規定遞減其刑，併予敘
      明。
（四）爰審酌被告前有竊盜、詐欺及施用毒品等前科紀錄，有臺
      灣高等法院被告前案紀錄表在卷可參，素行非佳，其因本
      身染有毒癮，鋌而走險從事販毒交易，明知海洛因為第一
      級毒品，使用容易成癮，濫行施用，非但對施用者身心造
      成傷害，且多有施用致死之案例，而因其成癮性，常使施
      用者經濟地位發生實質改變而處於劣勢，容易造成家庭破
      裂戕害國力，為國家嚴格查禁之違禁物，仍不顧其販賣對
      象可能面臨之困境，販賣毒品予他人施用，致生危害於社
      會非輕，並審酌被告販毒所得尚非甚鉅，且於犯後自白犯
      罪，態度尚屬良好，暨其智識程度、犯罪之動機等一切情
      狀，分別量處如附表宣告刑欄所示之刑，並定其應執行之
      刑，以示懲儆。
三、沒收：
    按犯毒品危害防制條例第4 條之罪者，其供犯罪所用或因犯
    罪所得之財物應予沒收，如全部或一部不能沒收時，追徵其
    價額或以其財產抵償之，該條例第19條第1 項規定甚明。該
    條規定屬相對沒收主義之立法，依該條規定宣告沒收者，以
    屬於被告所有之供犯罪所用或因犯罪所得之物為限（最高法
    院93年度臺上字第462 號判決意旨參照）。經查：
（一）所謂「其因犯罪所得之財物」，並不以當場搜獲扣押者為
      限；而販賣毒品所得之對價，不問其中何部分屬於成本，
      何部分屬於犯罪所得之財物，應均予沒收，始與上開法條
      之規定符合；且因犯罪所得之財物，亦不能與正常營利事
      業計算營利所得之情形，相提並論（最高法院65年度第5
      次刑庭庭推總會議決議意旨參照）。查被告所為如附表所
      示販賣第一級毒品犯行，依其交易狀況，業已收取如附表
      所示之全部販毒對價，該等財物屬被告犯毒品危害防制條
      例第4 條之罪所得之財物，爰應依毒品危害防制條例第19
      條第1 項規定諭知沒收如附表宣告刑欄所示，並諭知如全
      部或一部不能沒收時，以其財產抵償之。
（二）本件被告為附表所示各次犯行所用之NOKIA 廠牌手機1 支
      （序號：000000000000000 號，含門號0000000000號SIM
      卡1 張）、不詳廠牌手機1 支（序號：000000000000000
      號，含門號0000000000號SIM 卡1 張），均係被告所有之
      物，且經本院另案查扣在案（見本院99年度訴字第1297號
      案件，99保管字第2460號），業據被告供述在卷（見本院
      100 年5 月25日審判筆錄第21頁），核與證人陳瑞隆所述
      相符（均詳前述），並有該案判決書、起訴書及通訊監察
      譯文在卷足憑，爰均依毒品危害防制條例第19條第1 項之
      規定宣告沒收，又前開物品既業經扣案，無全部或一部不
      能沒收之可能，自無需諭知追徵其價額或以其財產抵償之
      。
據上論斷，應依刑事訴訟法第299 條第1 項前段，毒品危害防制
條例第4 條第1 項、第17條第2 項、第19條第1 項，刑法第11條
、第47條第1 項、第51條第5 款，判決如主文。
本案經檢察官劉欣雅到庭執行職務
中    華    民    國   100    年    6     月    8    日
                  刑事第六庭      審判長法官  葛永輝
                                  法      官  楊舒嵐
                                  法      官  黃玉琪
以上正本證明與原本無異。
如不服本判決應於收受判決後10日內向本院提出上訴書狀，並應
敘述具體理由；其未敘述上訴理由者，應於上訴期間屆滿後20日
內向本院補提理由書（均須按他造當事人之人數附繕本）「切勿
逕送上級法院」。
中    華    民    國   100    年    6     月    8     日
                                  書  記  官  黃得翔
附表：
┌─┬──────┬────┬─────┬─────┬─────┬───────────┐
│編│  時  間    │地  點  │梁世榮持用│陳瑞隆持用│毒品種類、│     宣  告  刑       │
│號│            │        │之行動電話│之行動電話│交易金額及│                      │
│  │            │        │門號      │門號      │次數      │                      │
├─┼──────┼────┼─────┼─────┼─────┼───────────┤
│ 1│99年4 月29日│彰化縣彰│          │          │以新臺幣（│梁世榮販賣第一級毒品，│
│  │上午10時25分│化市八卦│0000000000│0000000000│下同）3000│累犯，處有期徒刑拾陸年│
│  │許電話聯絡後│山上體育│          │          │元之價格販│。販賣毒品所得新臺幣│
│  │不久。      │場附近菜│          │          │賣海洛因予│仟元沒收之，如全部或一│
│  │            │市場旁。│          │          │陳瑞隆1次 │部不能沒收時，以其財產│
│  │            │        │          │          │。        │抵償之；另案所扣之NOKI│
│  │            │        │          │          │          │A 廠牌手機壹支（序號：│
│  │            │        │          │          │          │000000000000000 號，含│
│  │            │        │          │          │          │門號0000000000號SIM 卡│
│  │            │        │          │          │          │壹張）沒收之。        │
│  │            │        │          │          │          │                      │
├─┼──────┼────┼─────┼─────┼─────┼───────────┤
│ 2│99年4 月29日│彰化縣彰│0000000000│0000000000│以1000元之│梁世榮販賣第一級毒品，│
│  │上午10時41分│化市八卦│          │          │價格販賣海│累犯，處有期徒刑拾伍年│
│  │許電話聯絡後│山忠烈祠│          │          │洛因予陳瑞│拾月。販賣毒品所得新臺│
│  │不久。      │旁。    │          │          │隆1 次。  │幣壹仟元沒收之，如全部│
│  │            │        │          │          │          │或一部不能沒收時，以其│
│  │            │        │          │          │          │財產抵償之；另案所扣之│
│  │            │        │          │          │          │NOKIA 廠牌手機壹支（序│
│  │            │        │          │          │          │號：000000000000000 號│
│  │            │        │          │          │          │，含門號0000000000號  │
│  │            │        │          │          │          │SIM 卡壹張）沒收之。  │
│  │            │        │          │          │          │                      │
├─┼──────┼────┼─────┼─────┼─────┼───────────┤
│ 3│99年5 月1 日│彰化縣彰│0000000000│0000000000│以1000元之│梁世榮販賣第一級毒品，│
│  │上午8 時許。│化市八卦│          │          │價格販賣海│累犯，處有期徒刑拾伍年│
│  │（於前一日晚│山上某不│          │          │洛因予陳瑞│拾月。販賣毒品所得新臺│
│  │間10時42分許│詳地點  │          │          │隆1 次。  │幣壹仟元沒收之，如全部│
│  │電話聯絡）  │        │          │          │          │或一部不能沒收時，以其│
│  │            │        │          │          │          │財產抵償之；另案所扣之│
│  │            │        │          │          │          │NOKIA 廠牌手機壹支（序│
│  │            │        │          │          │          │號：000000000000000 號│
│  │            │        │          │          │          │，含門號0000000000號  │
│  │            │        │          │          │          │SIM 卡壹張）沒收之。  │
│  │            │        │          │          │          │                      │
├─┼──────┼────┼─────┼─────┼─────┼───────────┤
│ 4│99年7 月28日│彰化縣彰│0000000000│0000000000│以1000元之│梁世榮販賣第一級毒品，│
│  │上午11時13分│化市彰南│          │          │價格販賣海│累犯，處有期徒刑拾伍年│
│  │許電話聯絡後│路1段361│          │          │洛因予陳瑞│拾月。販賣毒品所得新臺│
│  │約20分鐘。  │巷9 弄3 │          │          │隆1 次。  │幣壹仟元沒收之，如全部│
│  │            │號梁世榮│          │          │          │或一部不能沒收時，以其│
│  │            │住處附近│          │          │          │財產抵償之；另案所扣之│
│  │            │        │          │          │          │NOKIA 廠牌手機壹支（序│
│  │            │        │          │          │          │號：000000000000000 號│
│  │            │        │          │          │          │，含門號0000000000號  │
│  │            │        │          │          │          │SIM 卡壹張）沒收之。  │
│  │            │        │          │          │          │                      │
│  │            │        │          │          │          │                      │
├─┼──────┼────┼─────┼─────┼─────┼───────────┤
│ 5│99年7 月29日│彰化縣彰│0000000000│0000000000│以3000元之│梁世榮販賣第一級毒品，│
│  │上午9 時50分│化市八卦│          │          │價格販賣海│累犯，處有期徒刑拾陸年│
│  │許電話聯絡後│山上某不│          │          │洛因予陳瑞│。販賣毒品所得新臺幣│
│  │約20分鐘。  │詳地點  │          │          │隆1 次    │仟元沒收之，如全部或一│
│  │            │        │          │          │          │部不能沒收時，以其財產│
│  │            │        │          │          │          │抵償之；另案所扣之NOKI│
│  │            │        │          │          │          │A 廠牌手機壹支（序號：│
│  │            │        │          │          │          │000000000000000 號，含│
│  │            │        │          │          │          │門號0000000000號SIM 卡│
│  │            │        │          │          │          │壹張）沒收之。        │
│  │            │        │          │          │          │                      │
├─┼──────┼────┼─────┼─────┼─────┼───────────┤
│ 6│99年7 月31日│彰化縣彰│0000000000│0000000000│以1000元之│梁世榮販賣第一級毒品，│
│  │上午9 時4 分│化市八卦│          │          │價格販賣海│累犯，處有期徒刑拾伍年│
│  │許電話聯絡後│山上某不│          │          │洛因予陳瑞│拾月。販賣毒品所得新臺│
│  │約20分鐘。  │詳地點  │          │          │隆1 次    │幣壹仟元沒收之，如全部│
│  │            │        │          │          │          │或一部不能沒收時，以其│
│  │            │        │          │          │          │財產抵償之；另案所扣之│
│  │            │        │          │          │          │NOKIA 廠牌手機壹支（序│
│  │            │        │          │          │          │號：000000000000000 號│
│  │            │        │          │          │          │，含門號0000000000號  │
│  │            │        │          │          │          │SIM 卡壹張）沒收之。  │
│  │            │        │          │          │          │                      │
├─┼──────┼────┼─────┼─────┼─────┼───────────┤
│ 7│99年8 月1 日│彰化縣彰│0000000000│0000000000│以1000元之│梁世榮販賣第一級毒品，│
│  │上午9 時20分│化市八卦│          │          │價格販賣海│累犯，處有期徒刑拾伍年│
│  │許電話聯絡後│山體育場│          │          │洛因予陳瑞│拾月。販賣毒品所得新臺│
│  │約20分鐘。  │附近吊橋│          │          │隆1 次    │幣壹仟元沒收之，如全部│
│  │            │處。    │          │          │          │或一部不能沒收時，以其│
│  │            │        │          │          │          │財產抵償之；另案所扣之│
│  │            │        │          │          │          │NOKIA 廠牌手機壹支（序│
│  │            │        │          │          │          │號：000000000000000 號│
│  │            │        │          │          │          │，含門號0000000000號  │
│  │            │        │          │          │          │SIM 卡壹張）沒收之。  │
│  │            │        │          │          │          │                      │
├─┼──────┼────┼─────┼─────┼─────┼───────────┤
│ 8│99年7 月18日│梁世榮位│0000000000│0000000000│以1000元之│梁世榮販賣第一級毒品，│
│  │上午9 時28分│於彰化縣│          │          │價格販賣海│累犯，處有期徒刑拾伍年│
│  │許電話聯絡後│彰化市彰│          │          │洛因予陳瑞│拾月。販賣毒品所得新臺│
│  │約20分鐘。  │南路1段 │          │          │隆1 次    │幣壹仟元沒收之，如全部│
│  │            │361 巷9 │          │          │          │或一部不能沒收時，以其│
│  │            │弄3 號住│          │          │          │財產抵償之；另案所扣之│
│  │            │處附近夜│          │          │          │不詳廠牌手機壹支（序號│
│  │            │市。    │          │          │          │：000000000000000 號，│
│  │            │        │          │          │          │含門號0000000000號SIM │
│  │            │        │          │          │          │卡壹張）沒收之。      │
│  │            │        │          │          │          │                      │
├─┼──────┼────┼─────┼─────┼─────┼───────────┤
│ 9│99年7 月24日│彰化縣彰│0000000000│0000000000│以1000元之│梁世榮販賣第一級毒品，│
│  │上午8 時52分│化市八卦│          │          │價格販賣海│累犯，處有期徒刑拾伍年│
│  │許電話聯絡後│山上體育│          │          │洛因予陳瑞│拾月。販賣毒品所得新臺│
│  │約20分鐘。  │館附近。│          │          │隆1 次    │幣壹仟元沒收之，如全部│
│  │            │        │          │          │          │或一部不能沒收時，以其│
│  │            │        │          │          │          │財產抵償之；另案所扣之│
│  │            │        │          │          │          │不詳廠牌手機壹支（序號│
│  │            │        │          │          │          │：000000000000000 號，│
│  │            │        │          │          │          │含門號0000000000號SIM │
│  │            │        │          │          │          │卡壹張）沒收之。      │
│  │            │        │          │          │          │                      │
├─┼──────┼────┼─────┼─────┼─────┼───────────┤
│10│99年7 月27日│彰化縣彰│0000000000│0000000000│以3000元之│梁世榮販賣第一級毒品，│
│  │下午5 時4 分│化市彰南│          │          │價格販賣海│累犯，處有期徒刑拾陸年│
│  │許電話聯絡後│路彰化百│          │          │洛因予陳瑞│。販賣毒品所得新臺幣│
│  │約20分鐘。  │貨附近。│          │          │隆1 次    │仟元沒收之，如全部或一│
│  │            │        │          │          │          │部不能沒收時，以其財產│
│  │            │        │          │          │          │抵償之；另案所扣之不詳│
│  │            │        │          │          │          │廠牌手機壹支（序號：35│
│  │            │        │          │          │          │0000000000000 號，含門│
│  │            │        │          │          │          │號0000000000號SIM 卡壹│
│  │            │        │          │          │          │張）沒收之。          │
│  │            │        │          │          │          │                      │
└─┴──────┴────┴─────┴─────┴─────┴───────────┘
附錄本案論罪科刑法條全文：
毒品危害防制條例第4條
製造、運輸、販賣第一級毒品者，處死刑或無期徒刑；處無期徒
刑者，得併科新臺幣 2 千萬元以下罰金。
製造、運輸、販賣第二級毒品者，處無期徒刑或 7 年以上有期
徒刑，得併科新臺幣 1 千萬元以下罰金。
製造、運輸、販賣第三級毒品者，處 5 年以上有期徒刑，得併
科新臺幣 7 百萬元以下罰金。
製造、運輸、販賣第四級毒品者，處 3 年以上 10 年以下有期
徒刑，得併科新臺幣 3 百萬元以下罰金。
製造、運輸、販賣專供製造或施用毒品之器具者，處 1 年以上
7 年以下有期徒刑，得併科新臺幣 1 百萬元以下罰金。
前五項之未遂犯罰之。
毒品危害防制條例第17條
犯第 4 條至第 8 條、第 10 條或第 11 條之罪，供出毒品來源
，因而查獲其他正犯或共犯者，減輕或免除其刑。
犯第 4 條至第 8 條之罪於偵查及審判中均自白者，減輕其刑。